【裁判字號】    95,易,1398
【裁判日期】    951130
【裁判案由】    毒品危害防制條例
【裁判全文】
臺灣高雄地方法院刑事判決              95年度易字第1398號
公  訴  人  臺灣高雄地方法院檢察署檢察官
被      告  乙○○
                    （在臺灣高雄第二監獄受刑中）
上列被告因違反毒品危害防制條例案件，經檢察官提起公訴（95
年度毒偵字第5690號），嗣因被告就被訴事實為有罪之陳述，經
本院告知簡式審判程序意旨，並聽取公訴人及被告之意見後，本
院合議庭裁定由受命法官獨任依簡式審判程序審理，本院判決如
下：
    主  文
乙○○施用第二級毒品，累犯，處有期徒刑捌月。
    事  實
一、乙○○前於民國88年間，因違反毒品危害防制條例案件，經
    本院以89年度鳳簡字第143 號判決判處有期徒刑6 月確定，
    又於90年間，因竊盜案件，經本院以90年度易字第3226號判
    決判處有期徒刑6 月確定，上揭2 案件經接續執行，於92年
    2 月13日縮短刑期執行完畢出獄。另因施用毒品案件，經本
    院以88年度毒聲字第8735號裁定令入勒戒處所觀察、勒戒後
    ，認有繼續施用毒品之傾向，經本院以89年度毒聲字第111
    號裁定令入戒治處所施以強制戒治，嗣因認無繼續強制戒治
    之必要，經本院以89年度毒聲字第4015號裁定停止戒治，復
    經本院以89年度毒聲字第7775號撤銷停止戒治，再令入戒治
    處所施以強制戒治，於90年11月1 日執行完畢。詎仍不知戒
    絕毒癮，明知甲基安非他命係毒品危害防制條例第2 條第2
    項第2 款所明定之第二級毒品，不得持有及施用，仍於前述
    觀察、勒戒及強制戒治執行完畢釋放後5 年內，復基於施用
    第二級毒品甲基安非他命之犯意，於95年6 月6 日22時10分
    許回溯24小時內之某時，在高雄縣、市內不詳地點，以不詳
    方式施用第二級毒品甲基安非他命1 次。嗣於95年6 月6 日
    21時40分許，因形跡可疑，為警在高雄縣鳳山市○○路與鳳
    誠路口查獲，並經其同意採尿送驗後呈甲基安非他命陽性反
    應，始知上情。
二、案經高雄縣政府警察局鳳山分局移送臺灣高雄地方法院檢察
    署檢察官偵查起訴。
    理  由
一、按本件被告乙○○所犯係死刑、無期徒刑、最輕本刑為3 年
    以上有期徒刑以外之罪，其於準備程序就前揭被訴事實為有
    罪之陳述，經受命法官告知簡式審判程序之旨，並聽取其與
    公訴人之意見後，本院認無不得或不宜改依簡式審判程序進
    行之處，爰依刑事訴訟法第273 條之1 第1 項、第284 條之
    1 ，裁定本件由受命法官獨任進行簡式審判程序，合先敘明
    。
二、訊據被告乙○○對於上揭犯罪事實坦承不諱。且查：
  (一)被告為警查獲後，於95年6 月6 日22時10分許所採集之尿液
    ，經送驗結果，呈甲基安非他命陽性反應，此有臺灣檢驗科
    技股份有限公司95年7 月3 日報告編號KＺ000000000000號濫
    用藥物尿液檢驗報告、高雄縣政府警察局鳳山分局偵辦毒品
    案件嫌疑人尿液採集編號對照表各1 份附卷可稽（見警卷第
    8 頁、第10頁）。是被告上揭出於任意性之自白與事實相符
    ，應堪採為被告有罪之證據，則被告施用第二級毒品甲基安
    非他命1 次之犯行，堪以認定。
  (二)被告前因施用毒品案件，經本院以88年度毒聲字第8735號裁
    定令入勒戒處所觀察、勒戒後，認有繼續施用毒品之傾向，
    經本院以89年度毒聲字第111 號裁定令入戒治處所施以強制
    戒治，嗣因認無繼續強制戒治之必要，經本院以89年度毒聲
    字第4015號裁定停止戒治，復經本院以89年度毒聲字第7775
    號撤銷停止戒治，再令入戒治處所施以強制戒治，於90年11
    月1 日執行完畢，此有本院院內索引卡紀錄表報表、臺灣高
    等法院被告前案紀錄表各1 紙在卷足參，其於前案觀察、勒
    戒及強制戒治執行完畢後，5 年內再犯本件施用毒品罪之事
    實，事證明確，應予依法論科。
三、查甲基安非他命係毒品危害防制條例第2 條第2 項所稱之第
    二級毒品，不得非法持有、施用。核被告乙○○所為，係犯
    毒品危害防制條例第10條第2 項之施用第二級毒品罪。其施
    用第二級毒品前後，持有甲基安非他命之低度行為，應為施
    用之高度行為所吸收，不另論罪。被告前於88年間，因違反
    毒品危害防制條例案件，經本院以89年度鳳簡字第143 號判
    決判處有期徒刑6 月確定，又於90年間，因竊盜案件，經本
    院以90年度易字第3226號判決判處有期徒刑6 月確定，上揭
    2 案件經接續執行，於92年2 月13日縮短刑期執行完畢出獄
    之事實，有臺灣高等法院被告前案紀錄表1 份附卷可憑，其
    前受有期徒刑之執行完畢後，5 年內再犯本件有期徒刑以上
    之罪，為累犯，應依刑法第47條之規定，加重其刑。查被告
    行為後，刑法於94年2 月2 日經總統令修正公布，於95年7
    月1 日施行，被告行為時刑法第47條原規定「受有期徒刑之
    執行完畢，或受無期徒刑或有期徒刑一部之執行而赦免後，
    5 年內再犯有期徒刑以上之罪者，為累犯，加重本刑至二分
    之一」，新法第47條第1 項則規定「受徒刑之執行完畢，或
    一部之執行而赦免後，5 年以內故意再犯有期徒刑以上之罪
    者，為累犯，加重本刑至二分之一」，其立法理由為累犯以
    出於故意再犯者為限，並刪除依軍法受裁判者，不適用累犯
    之規定。被告有如事實欄所載前科，於5 年以內再故意犯本
    件有期徒刑以上之罪，不論依修正前之刑法第47條，或修正
    後之刑法第47 條 第1 項之規定，均構成累犯，對被告而言
    並無有利或不利之情形，自不生新舊法比較之問題，應逕依
    修正前之刑法第47條，論以累犯。爰審酌被告經觀察、勒戒
    及強制戒治後，仍未能戒絕其毒癮，足證前開保安處遇措施
    已難矯治其惡性，惟念其於犯罪後坦承犯行及所犯為自戕行
    為等一切情狀，量處如主文所示之刑，以資懲儆。
據上論斷，應依刑事訴訟法第273 條之1 第1 項、第284 條之1
、第299 條第1 項前段，毒品危害防制條例第10條第2 項，刑法
第11條、第2 條第1 項前段、（修正前）第47條，判決如主文。
本案經檢察官甲○○到庭執行職務。
中    華    民    國    95    年    11    月    30    日
                  鳳山刑事第一庭      法  官  林芳華
以上正本證明與原本無異。
如不服本判決，應於判決送達後10日內，向本院提出上訴狀。
中    華    民    國    95    年    11    月    30    日
                                      書記官  黃靖媛
毒品危害防制條例第10條
施用第一級毒品者，處 6 月以上 5 年以下有期徒刑。
施用第二級毒品者，處 3 年以下有期徒刑。


司法院資訊處製作；財團法人民間司法改革基金會備份。
